ru: Совместимый размер салфеток: Коктейльные; Ужин; Гостевое полотенце; Обед; Другие
nb: Kompatibel serviettstørrelse: Cocktail; Middag; Gjestehåndkle; Lunsj; Annet
hr-HR: Kompatibilna veličina salvete: Koktel; Večera; Za goste; Ručak; Ostalo
th: ขนาดผ้าเช็ดปากที่ใช้งานร่วมกันได้: ค็อกเทล; ขนาดอาหารเย็น; ขนาดสำหรับแขก; ขนาดอาหารกลางวัน; อื่นๆ
pt-PT: Tamanho de guardanapo compatível: Cocktail; Jantar; Toalhete de convidado; Almoço; Outro
pl: Zgodny rozmiar serwetki: Koktajlowe; Obiadowa; Ręcznik gościnny; Luncheon / deserowa; Pozostałe
lt-LT: Suderinamas servetėlės dydis: Kokteilinė; Vakarienei; Svečio rankšluostis; Pietums; Kita
ko: 호환 냅킨 크기: 칵테일; 디너; 게스트 타월; 런천; 기타
ro-RO: Dimensiune a șervețelului compatibilă: Cocktail; Cină; Prosop pentru oaspeți; Prânz; Altele
ja: 対応ナプキンのサイズ: カクテル; ディナー; ゲストタオル; ランチョン; その他
pt-BR: Tamanho de guardanapo compatível: Coquetel; Jantar; Toalha de hóspedes; Almoço; Outro
el: Συμβατό μέγεθος χαρτοπετσέτας: Κοκτέιλ; Δείπνου; Πετσέτα επισκεπτών; Γεύματος; Άλλο
it: Dimensioni di tovagliolo compatibili: Cocktail; Cena; Asciugamano per gli ospiti; Pranzo; Altro
da: Kompatibel servietstørrelse: Cocktail; Aftensmad; Gæstehåndklæde; Frokost; Andet
sl-SI: Združljiva vrsta prtička: Koktajl; Večerja; Brisača za goste; Kosilo; Druga
tr: Uyumlu peçete boyutu: Kokteyl; Akşam yemeği; Misafir havlusu; Öğle yemeği; Diğer
vi: Kích thước khăn ăn tương thích: Cocktail; Bữa tối; Khăn lau cho khách; Bữa trưa; Khác
bg-BG: Съвместим размер на салфетката: Коктейл; Вечеря; Кърпа за гости; Обяд; Друго
zh-CN: 适用餐巾尺寸: 鸡尾酒餐巾纸; 正餐巾; 客用巾; 午餐巾; 其他
de: Kompatible Serviettengröße: Cocktail; Abendessen; Gästeserviette; Mittagessen; Sonstiges
nl: Compatibel formaat servet: Cocktail; Diner; Gastenhanddoek; Lunch; Overig
zh-TW: 相容餐巾尺寸: 雞尾酒; 晚餐; 客用毛巾; 午餐用; 其他
en: Compatible napkin size: Cocktail; Dinner; Guest towel; Luncheon; Other
sk-SK: Kompatibilná veľkosť servítky: Koktail; Veľká; Obrúsok pre hostí; Stredná; Iné
fr: Taille de serviette compatible: Cocktail; Dîner; Serviette invité; Déjeuner; Autre
hu: Kompatibilis szalvétaméret: Koktél; Vacsora; Vendégtörölköző; Ebéd; Egyéb
fi: Yhteensopiva lautasliinan koko: Cocktail; Illallinen; Käsipyyhe; Lounas; Muu
sv: Kompatibel näsduksstorlek: Cocktail; Middag; Gästhandduk; Lunch; Övrigt
cs: Kompatibilní velikost ubrousku: Koktejlové; Obědový; Ručník pro hosty; Svačinový; Jiné
es: Tamaño de servilleta compatible: Cóctel; Cena; Toalla de invitados; Almuerzo; Otros